【裁判字號】    89,易更,18
【裁判日期】    890822
【裁判案由】    毒品危害防制條例
【裁判全文】
台灣台中地方法院刑事判決                          八十九年度易更字第一八號
    公  訴  人  臺灣臺中地方法院檢察署檢察官
    被      告  甲○○
右列被告因違反毒品危害防制條例案件，經檢察官提起公訴（八十九年度毒偵字第六
八九號、八十九年度毒偵緝字第四三號）及移送併辦（八十九年度毒偵字第二九０五
號、八十九年度毒偵字第三三七一號、八十九年度毒偵字第三三七０號），前經本院
於八十九年三月七日以八十九年度易字第七四九號判決不受理，公訴人不服提起上訴
，經臺灣高等法院台中分院撤銷原判決發回更審後，本院判決如左：
    主  文
甲○○連續施用第二級毒品，累犯，處有期徒刑壹年。扣案之安非他命壹包（含袋重
約零點伍公克），沒收銷燬之。
    事  實
一、甲○○曾因違反麻醉藥品管理條例案件，於民國八十五年四月九日，經本院判處
    有期徒刑一年八月確定，復因槍砲彈藥管制條例案件，於八十六年三月十九日，
    經本院判處有期徒刑八月確定，前開二罪所處之刑，嗣定其應執行刑為有期徒刑
    二年確定，於八十七年四月七日執行完畢。猶不知悔改，復因施用毒品案件，經
    本院以八十七年度毒聲字第九三四號裁定送觀察、勒戒，認無繼續施用毒品傾向
    ，由臺灣臺中地方法院檢察署檢察官以八十七年度偵字第一五四七五號為不起訴
    處分確定後；嗣又繼續施用毒品，經本院以八十七年度毒聲字第三三九五號裁定
    再送觀察、勒戒後，認有繼續施用毒品傾向，又分別經本院以八十八年度毒聲字
    第二九七號裁定令入戒治處所施以強制戒治，及以八十八年度易字第四七一號判
    處有期徒刑十月確定。嗣甲○○因戒治之成效經評定合格，無繼續戒治之必要，
    由本院以八十八年度毒聲字第四二二四號裁定停止戒治，所餘戒治期間，付保護
    管束。詎甲○○明知安非他命已列為毒品危害防制條例第二條第二項第二款所稱
    之第二級毒品，竟基於施用毒品之概括犯意，於保護管束期間內，自八十八年九
    月二十日上午七時許起，至八十九年一月十七日晚上七、八時許止，每隔三、四
    日，在台中市○○街與民生路口等地，以將安非他命置於吸食器內，以火燒烤產
    生燻煙，再吸食該燻煙之方式，連續施用第二級毒品安非他命數次。嗣於八十八
    年九月二十日、同年十月十二日、同年十一月十一日、同年十一月十九日、同年
    十二月十一日及八十九年一月十八日、同年月十九日經警及臺灣臺中地方法院檢
    察署觀護人室採尿送驗呈安非他命陽性反應而查獲，並扣得安非他命一包（含袋
    重約０．五公克）。
二、案經台中縣警察局霧峰分局報告及臺灣臺中地方法院檢察署檢察官自動檢舉偵查
    起訴。
    理  由
一、訊據被告甲○○對於右揭連續施用第二級毒品之犯行坦承不諱，且被告於數次被
    查獲時所採集之尿液，經送檢驗結果，確呈甲基安非他命陽性反應，有台中市衛
    生局煙毒尿液檢驗成績書七紙附卷足稽，並有安非他命一小包（含袋重約０，五
    公克）扣案佐證，罪證明確，被告犯行，洵堪認定。
二、核被告所為，係犯毒品危害防制條例第十條第二項之施用第二級毒品罪。又被告
    前因施用毒品案件，經本院裁定送觀察、勒戒，認無繼續施用毒品傾向，由臺灣
    臺中地方法院檢察署檢察官以八十七年度偵字第一五四七五號為不起訴處分確定
    後；嗣又繼續施用毒品，復經本院以八十七年度毒聲字第三三九五號裁定再送觀
    察、勒戒後，認有繼續施用毒品傾向，又分別經本院以八十八年度毒聲字第二九
    七號裁定令入戒治處所施以強制戒治，及以八十八年度易字第四七一號判處有期
    徒刑十月確定，此有上開裁定書及判決書以及本院被告全國全案紀錄表各一份在
    卷可稽。而被告甲○○前因違反毒品危害防制條例案件，經本院以上開八十八年
    度毒聲字第二九七號裁定令入戒治處所施以強制戒治，因戒治之成效經評定合格
    ，無繼續戒治之必要，而由本院以八十八年度毒聲字第四二二四號裁定甲○○停
    止戒治，所餘戒治期間，付保護管束，亦有該裁定書一份在卷可稽，其再犯本件
    施用毒品之罪，係三犯毒品危害防制條例第十條第二項之罪，不適用先行裁定送
    觀察、勒戒之規定，而應逕予論罪科刑，此觀毒品危害防制條例第二十條第三項
    前段規定自明。又其先後多次施用第二級毒品安非他命之犯行，時間緊接，犯罪
    構成要件相同，顯係基於概括犯意反覆為之，應依連續犯之規定論以一罪，並加
    重其刑。其施用前持有安非他命之低度行為，為其後施用之高度行為所吸收，不
    另論罪。併案之臺灣臺中地方法院檢察署八十九年度毒偵字第二九０五號、八十
    九年度毒偵字第三三七０號、八十九年度毒偵字第三三七一號被告甲○○於八十
    八年十月十二日、同年十二月十一日、八十九年一月十八日及同年月十九日經警
    及臺灣臺中地方法院檢察署觀護人室採尿送驗呈安非他命陽性反應而查獲其有於
    上揭時間施用第二級毒品安非他命部分，雖未經起訴，惟與本件起訴之甲○○施
    用安非他命犯行，有連續犯之裁判上一罪關係，本院自得併予審理，附此敘明。
    又被告曾因違反麻醉藥品管理條例案件，於八十五年四月九日，經本院判處有期
    徒刑一年八月確定，復因槍砲彈藥管制條例案件，於八十六年三月十九日，經本
    院判處有期徒刑八月確定，前開二罪所處之刑，嗣定其應執行刑為有期徒刑二年
    確定，於八十七年四月七日執行完畢，有台灣台中地方法院檢察署刑案資料查註
    記錄表可按，其於有期徒刑執行完畢後，五年以內再犯本件有期徒刑以上之罪，
    為累犯，應依刑法第四十七條規定遞加重其刑。爰審酌被告有施用毒品之不良素
    行，犯罪之動機、手段，施用毒品本係自戕行為，對他人法益尚無具體危害，惟
    一再施用毒品不知悔改，及坦承犯行之犯後態度等一切情狀，量處如主文所示之
    刑。扣案之安非他命一小包（含袋重約０．五公克），為第二級毒品，不論屬於
    犯人與否，應依毒品危害防制條例第十八條第一項前段規定沒收銷燬之。另訊據
    被告堅詞否認扣案之海洛因一包（毛重０．五公克）為其所有，且被告及另案共
    犯王俊偉、王心怡三人於警訊中對於該包海洛因係屬何人所有均互為推諉（詳八
    十八年度毒偵字第九七０號卷），再被告之尿液經送驗結果，均未呈嗎啡陽性反
    應，復另查無其他積極證據足認上開物品確為被告所有，是扣案之上開物品既與
    本案無關，爰不另為沒收之諭知。
據上論斷，應依刑事訴訟法第二百九十九條第一項前段，毒品危害防制條例第十條第
二項、第十八條第一項前段、第二十條第三項前段、刑法第十一條前段、第五十六條
、第四十七條，判決如主文。
本案經檢察官黃俊鳴到庭執行職務。
中      華      民      國    八十九    年      八      月    二十二    日
                                      臺灣臺中地方法院刑事第四庭
                                          審判長法  官  蕭  志  鋒
                                                法  官  卓  進  仕
                                                法  官  許  月  馨
右正本證明與原本無異。
如不服本判決，應於判決送達後十日內向本院提出上訴狀，上訴於臺灣高等法院臺中
分院( 須附繕本 )。
                                                書記官
中      華      民      國    八十九    年      八      月    二十四    日
附錄論罪科刑法條毒品危害防制條例第十條第二項：
施用第二級毒品者，處三年以下有期徒刑。


司法院資訊處製作；財團法人民間司法改革基金會備份。
